臺灣臺中地方法院民事判決　95年度訴字第1481號
原　　　告　王德源即順天醫院
訴訟代理人　楊玉珍律師
複代理人　　葉玲秀律師
被　　　告　甲○○
訴訟代理人　何國榮律師
被　　　告　丁○○
訴訟代理人　張富慶律師
複代理人　　乙○○
複代理人　　韓銘峰律師
被　　　告　健喬信元醫藥生技股份有限公司
法定代理人　丙○○
訴訟代理人　李宏文律師
複代理人　　己○○
上列當事人間請求損害賠償事件，本院於民國96年10月8日言詞
辯論終結，判決如下：
    主    文
被告甲○○、丁○○應連帶給付原告新台幣肆萬捌仟玖佰陸拾元
及其中被告甲○○自民國九十五年六月十五日起；被告丁○○自
民國九十五年六月三十日起至清償日止，按年利率百分之五計算
之利息。
原告其餘之訴駁回。
訴訟費用由被告連帶負擔五十二分之一，餘由原告負擔。
本判決原告勝訴部分得假執行；但被告甲○○、丁○○以新台幣
肆萬捌仟玖佰陸拾元為原告預供擔保後，得免為假執行。
原告其餘假執行之聲請駁回。
    事實及理由
一、原告起訴主張：
  (一)被告甲○○於民國（下同）90年8月間至順天醫院服務，嗣
    93年7月1日起，順天醫院改由原告王德源獨資經營，原告王
    德源並於93年8月26日向台中市衛生局辦理開業，原告聘用
    被告甲○○擔任原告醫院藥劑部門主管之職，並負責原告醫
    院藥局之叫貨、點貨、管理及帳務等工作，被告丁○○則為
    被告健喬信元醫藥生技股份有限公司（下稱健喬公司）之業
    務代表，負責被告健喬公司與順天醫院間藥品供貨等事宜，
    詎被告甲○○因得原告信任，竟於任職原告醫院期間，趁職
    務之便，與被告健喬公司之員工即被告丁○○，共同意圖為
    自己不法之所有，於被告甲○○掩護之下，堂而皇之進入順
    天醫院放置藥品倉庫內，將被告甲○○所負責保管、管理之
    順天醫院藥局之庫存藥品，運出順天醫院牟利，嗣因原告察
    覺順天醫院向被告健喬公司所購入藥品數量與藥品實際使用
    量、庫存之藥品量不相符合，原告於95年3月6日向被告甲○○詢問，惟被告甲○○非但未能提出說明，反於翌日即95年
    3 月7日向原告提出離職申請，且未交代不翼而飛之諸多藥
    品後，即於同年3月15日離職。
  (二)原告於被告甲○○離職後，經清點原告醫院93年7月間至95
    年3月15日向被告健喬公司所購入部分藥品之庫存、用藥情
    形，目前已清點出共有九款藥品出現嚴重短少情形，被告甲○○利用任職原告藥劑部門主管之職，與被告健喬公司之員
    工即被告丁○○共同侵占原告所有向被告健喬公司所購買之
    藥品後轉售牟利，原告因此受有至少2,633,691元之損害，
    被告甲○○、被告丁○○應依民法第184條第1項及同法第
    185條連帶賠償原告前揭之損害，另被告丁○○為被告健喬
    公司之受僱人，利用至原告醫院洽談業務之際，且具有業務
    專員之身分，不論搬運藥品或進入順天醫院之藥品倉庫均不
    易引起他人懷疑下，遂與被告甲○○共同將原告順天醫院之
    庫存藥品運出牟利，故被告健喬公司應依前揭民法第188條
    之規定與被告丁○○就原告所受之損害負連帶賠償責任。並
    聲明：(1)被告應連帶給付原告2,633,691元，並自起訴狀繕
    本送達翌日起至清償日止，按年息百分之五計算之利息。
    (2)原告願供擔保，請准宣告假執行。
二、被告甲○○抗辯：
  (一)被告於原告王德源在93年7月承接順天醫院前之90年間至順
    天醫院到職時，因當時只要是醫院藥師，醫院即會發給藥師
    所有藥局大門及庫房大門等鑰匙，方便藥師作業，故於被告
    90年間到職時，醫院即同時交付被告所有藥局、及庫房大門
    鑰匙；直至93年原告王德源接任順天醫院時，當時在藥局工
    作之藥師僅剩被告一人，故被告於王德源接任順天醫院負責
    人時，仍持有藥局及庫房大門鑰匙，至於原告其間、或其後
    有否將庫房大門鑰匙交與他人，被告即不明瞭，先予敘明。
  (二)次查，依一般經驗，因前開95年2月7日監視錄影畫面為原告
    持有，故倘若當日係由被告甲○○開啟庫房大門者，則原告
    絕對會將「甲○○開啟庫房」之錄影畫面提供給鈞院，以佐
    證其陳稱「僅只有被告持有庫房大門鑰匙」之陳述為真。惟
    查，有關該監視器錄影畫面業經鈞院於95年11月30日勘驗完
    畢，依該次勘驗內容，監視器錄影畫面一開始之時間為95年
    2月7日上午11時14 分許，且即呈現出原告藥局庫房大門（
    於被告甲○○、丁○○進入前）即為開啟之狀態；而非顯示
    由被告甲○○開啟該庫房大門。職故，反而得以推論尚有其
    他人持有該庫房鑰匙，甚且任何人都有可能進入庫房取走藥
    品。準此，原告之指述即有可疑。
  (三)被告甲○○於95年3月7日已向原告提出離職申請，且因原告
    無理拒未於同年月10日發給被告95年2月份之薪資，故被告
    於同年月12日即未再進入原告醫院工作。職故，原告所指稱
    被告侵占原告之藥品時期係至同年月15日止，實際上顯不可
    能為真，益明原告胡亂指控，顯不足信。原告指述其於93年
    7月至95年3月間共有2,633,691元之藥品損失，然其向台灣
    台中地方法院檢察署所提相同案由之刑事告訴，原告就相同
    期間卻陳述共有297萬多元之藥品損失，故原告之指述顯有
    可疑。況且，被告任職於順天醫院之期間，順天醫院之藥局
    均無進行藥品之盤點，故不知原告上開所述其有260多萬元
    之藥品損失，即非有據等語。並聲明：(1)原告之訴駁回。
    (2)如受不利之判決，願供擔保請准宣告免為假執行。
三、被告丁○○抗辯：
  (一)被告任職於被告健喬公司並擔任業務代表之工作，而業務代
    表為拓展公司業務，可向公司申請樣品作為銷售之手段，公
    司並會撥發即將屆保存期限之庫存藥品予業務員作為樣品，
    並由業務員自由運用以推銷藥品。是故就被告丁○○而言，
    因業務需要可無償自健喬公司處取得各式之樣品，並由被告
    自行決定如何使用樣品促銷，並無侵占或竊取原告醫院藥品
    之必要。因原告醫院對於應付藥品貨款，常有到期不付款之
    情事發生，為避免原告醫院遲延給付貨款之情事，被告提供
    樣品予原告醫院，附帶條件即是原告醫院若未按時給付貨款
    ，被告丁○○要將提供之樣品收回，拒絕讓原告順天醫院使
    用，以免影響被告健喬公司之權益甚鉅。
  (二)原告所提供之95年2月7日影片拍錄當時，被告丁○○係至原
    告醫院收取藥品貨款，惟原告醫院悍然拒絕給付貨款蓄意賴
    帳，被告遂依前開條件取回之前提供給順天醫院之樣品，並
    至藥局委請同案被告甲○○自藥局取出樣品後，交由被告丁○○取回。被告於95年2月7日自順天醫院取回樣品後，旋於
    隔月即自藥商健喬公司離職，且未繼續從事藥品相關工作，
    轉而從事餐飲業，而樣品原本即屬將過期之庫存，況被告既
    未繼續從事與藥品買賣相關之工作，過期藥品樣品對其而言
    已毫無價值，自然予以丟棄，無庸置疑。
  (三)又被告甲○○身為順天醫院之藥師，對藥局裡裝設有攝影機
    知之甚詳，倘被告真要共同侵占順天醫院之藥品，當然不會
    選擇在攝影機監視且藥局亦有第三人在場之狀況下，公然入
    內搬取藥品後，又光明正大自大門離去。而被告係取回放置
    於原告醫院之樣品，原告醫院徒以被告有自醫院搬走藥品樣
    品之影片，即誣指被告丁○○與甲○○共同侵占該醫院之大
    量藥品，係穿鑿附會、入人於罪之詞，全無可採等語。並聲
    明：(1)原告之訴駁回。(2)若受不利判決，願供擔保，請准宣
    告免為假執行。
四、被告健喬公司抗辯：
  (一)被告公司否認被告丁○○有上述侵權行為，此節應由原告負
    舉證責任。退萬步言，果丁○○有原告主張之侵權行為者，
    被告丁○○之職務既為處理有關原告與被告公司間之供貨事
    宜即接受原告訂貨及辦理收款，另被告公司交貨則委由信速
    物流辦理，業務員並不經手送貨，而有關原告藥庫內藥品遭
    人竊取或侵占，顯與丁○○之執行業務行為之訂貨收款行為
    無關；且該犯罪之成立，倘非被告甲○○藉保管原告藥庫鑰
    匙及主管藥庫事務機會者，根本無從為之，故被告丁○○縱
    有參與上開業務侵占犯行，應係出於其與被告甲○○個人私
    誼所為，其於侵占行為中之角色，不過為搬運藥品之工具，
    而該角色為與被告甲○○有任何犯意聯絡之第三人均可為之
   ，故與被告丁○○之職務行為完全無涉，被告健喬公司自無
    需負民法第188條僱用人責任。
  (二)被告公司調閱相關資料後，發現被告丁○○確曾於94年9月
    份申請R5DPO DOP40藥品三盒，同年11月間申請STD6.25藥品
    40盒為樣品，供原告使用。又據被告公司以同等數量之STD6
    .25藥品40盒，拍攝照片後，其大小恰可裝入一正常紙箱內
    。故被告丁○○辯稱渠於上述光碟拍攝時地，所搬走紙箱內
    裝之物係為樣品云云，實有可能。原告於94年2月間，即曾
    主張財務困難，要求積欠貨款以7折計價1次結清，然為被告
    公司所拒絕，殆自95年1月起，原告付款即有遲延。更有甚
    者，95年2月份起，原告即無端拒付貨款，嗣經被告公司派
    員前往了解後，原告再次提出7折結清之主張。然於被告公
    司再次表達不可能後，原告提議以退貨抵前積欠貨款方式處
    理。故於95年4月20日前後，原告同意辦理退貨82萬9千3百
    零4元與被告公司，以抵付前積欠貨款。又原告於辦理上開
    退貨時，曾向被告公司主張應再補足部份藥品之樣品，此舉
    益證原告向有以向被告健喬公司索取大量無償之藥品樣品做
    為營業使用，以降低其經營成本之情事。
  (三)依中央健康保險局95年12月7日函文附件觀之，原告於93年
    7月起至95年3月15日止，系爭藥品健保申報用量總和為
    393,667.4顆，與原告主張銷貨數量總合之436,997.4顆，相
    差達43,330顆，足證原告藥品使用確非僅有開立予健保病患
    服用之用途，原告應有將購入藥品轉售由其他醫療院所使用
    之可能。故原告主張其就系爭藥品帳面數量差額即為其遭被
    告甲○○及丁○○侵占藥品數額，應非事實等語。並聲明：
    (一)原告之訴及假執行聲請均駁回。(二)如受不利之判決，願供
    擔保請准宣告免為假執行。
五、得心證之理由：
  (一)查被告甲○○原擔任順天醫院藥劑部門主管之職，負責原告
    醫院藥局之叫貨、點貨、管理及帳務等工作，任職期間持有
    醫院藥局庫房之鑰匙，嗣於95年3月15日離職，被告丁○○
    則為被告健喬公司之業務代表，負責被告健喬公司與原告醫
    院間藥品訂貨、收款等事宜，被告丁○○於95年2月7日上午
    11時許，自原告醫院藥局庫房搬走一箱物品等事實，為兩造
    所不爭執，並有光碟片附卷可稽，堪予採信。茲就兩造之爭
    點分述如下：
  (二)被告丁○○、甲○○是否共同竊取原告醫院庫房之藥品？
    (1)按民法第184條第1項所定侵權行為所發生之損害賠償請求
      權，以有故意或過失不法侵害他人權利為其成立要件。所
      謂侵害他人之權利，係違反權利不可侵之義務，亦即違反
      法律禁止之規定，如無阻礙違法之事由，即係不法侵害他
      人之權利（最高法院83年度台上字第2144號裁判可參）。
      縱因過失不法侵害他人之權利者，原則上皆成立侵權行為
      ，侵權行為人之行為，除有阻卻違法之事由外，概屬不法
      （最高法院72年度台上字第1469號裁判可參）。是以民法
      第184條第1項所定侵權行為損害賠償責任之要件，核與刑
      法規定之犯罪構成要件並非相同，尚不得以被告丁○○與
      甲○○是否應負刑事竊盜或侵占罪責，作為本件侵權行為
      成立與否之依據，應以被告丁○○、甲○○是否共同不法
      侵害原告醫院藥品之所有權，作為侵權行為賠償責任成立
      與否之判斷依據。
    (2)被告丁○○主張其於95年2月7日到原告醫院收取1月份之
      貨款，惟原告醫院戊○○小姐（斯時為原告之妻，現已離
      婚）堅持拒絕給付貨款，被告乃向戊○○小姐表示須取回
      先前借給原告醫院之藥物樣品，戊○○小姐亦表示同意，
      因此取回藥物樣品STD（6.25劑量）1箱並予以銷燬云云。
      被告甲○○辯稱：伊有打電話給戊○○，戊○○說丁○○
      有跟他提過，所以要讓丁○○直接拿走云云。經查:
      證人戊○○證稱：其於95年1月24日、25日到藥局查看
        ，發現都是被告健喬公司之藥品，所堆積之數量約可以
        使用半年，因此質疑被告甲○○，並要求過完年盤點，
        95 年1月份帳目應於95年2月10日送到會計室，被告甲○○一直作不出來，戊○○於95年3月6日質疑被告甲○○STD（6.25劑量）藥品購買667盒，僅向健保局申報使
        用20盒，其餘STD藥品之去處，被告甲○○隨即於96年3
        月7日離職；原告醫院均係在每月25日以後或隔月月初
        簽發支票給付貨款，95年2月7日被告丁○○並未去找戊○○，被告丁○○於95年2月份過年後找戊○○收取12
        月份之貨款，因懷疑被告丁○○擅取原告醫院藥品去賣
        ，乃表示藥品之數量有點問題，俟醫院盤點數量後才要
        結帳，被告丁○○並未表示收不到貨款要取回樣品，亦
        未曾約定如未按時付款，被告丁○○可取回樣品，戊○○另私下告知被告健喬公司協理楊勝仁懷疑被告丁○○
        擅取醫院之藥品去賣，經盤點醫院之藥量，要求被告健
        喬公司達成退還部分藥品抵充貨款，楊勝仁表示同意等
        情，業經證人戊○○證述明確（見96年9月12日言詞辯
        論筆錄），證人戊○○已與原告離婚，其與原告間並有
        扶養費訴訟存在，所為證詞應無偏頗之虞。再者，證人
        健喬公司協理楊勝仁亦證稱證人戊○○懷疑健喬公司同
        仁將藥品拿出去賣，但公司認為可能性不大，要求還是
        給付貨款，嗣後原告辦理退貨，退貨抵扣後應收之金額
        後是相當的等語（見96年4月25日言詞辯論筆錄），亦
        與證人戊○○之證詞相符，是以證人戊○○之證詞應足
        採信。
      證人戊○○於95年1月間已懷疑被告甲○○訂購健喬公司
        藥品之數量有問題，並對被告甲○○、丁○○有所懷疑
        ，因此拒絕給付貨款予被告健喬公司，依常情而論，被
        告丁○○如有要求取回樣品，戊○○豈會未要求被告甲○○、丁○○就取走之物品清點數量、確認品名，即同
        意被告丁○○自行取走1箱藥品或藥物樣品？再依證人
        楊勝仁所稱：因被告丁○○向伊表示收款遲延，牽涉到
        戊○○及藥價太貴之問題，有時候被告丁○○會申請一
        些樣品作為贈品，因為常常收款遲延，為能順利收款，
        被告丁○○表示要補一些樣品給原告，以便利收款等語
        （見96年4月25日言詞辯論筆錄），及被告丁○○自稱
        於95年2月7日所取回之物品為藥物STD樣品，係其於94
        年11月向公司申請樣品40盒提供原告使用云云，並提出
        樣品申請單影本1紙為證，被告公司亦陳稱：大筆之樣
        品是需要主管簽准等語（見96年1月8日言詞辯論筆錄）
        ，足認被告丁○○所取回之物品縱係藥物樣品，亦係為
        使原告藥品平均單價降低而交付之大筆樣品，因此換取
        原告認同藥價並給貨款，而非單純之少量試用樣品，所
        交付之樣品乃具有對價性質，自屬原告所有，縱為少量
        試用樣品亦屬贈品，仍為原告所有，並無借用可言，而
        原告為降低藥價所爭取之樣品或贈品，豈會無條件同意
        由被告丁○○取回1箱？被告丁○○辯稱係經戊○○同
        意，取回先前借給醫院之樣品云云，顯無可採。
      被告丁○○、甲○○之供述與事實不符，且先後不一，
        所辯自難採信。被告丁○○辯稱：「之所以要取回樣品
        ，係因公司會對樣品流向追查，且樣品沒有拿回公司會
        被扣薪，是公司要求我們，如果醫院不付款的話，就要
        把樣品追回」、「收回樣品是被告公司協理楊勝仁說要
        這樣做的」云云（96年1月8日言詞辯論筆錄）。惟證人
        楊勝仁到庭證稱：「我們公司在樣品出去以後，就當費
        用出去，公司就沒有再過問了」等語（見96年4月25日
        言詞辯論筆錄），被告健喬公司亦稱：「樣品與收款是
        兩回事，並不是公司有此規定」等語（見96年1月8日言
        詞辯論筆錄），是以被告丁○○辯稱因公司要求而取回
        樣品云云，顯非實在。被告丁○○另稱：「我聲請樣品
        時，如果醫院不付款，我的義務範圍還有別家醫院，我
        可以再拿樣品給別家醫院來作業績，我跟公司申請樣品
        ，公司雖然不會追查樣品，但是會追查業績。公司樣品
        原則上是要拿回公司，要申請樣品，業績量一定要大，
        才會給樣品」云云（見96年7月2日言詞辯論筆錄），惟
        被告丁○○陳稱所取回之系爭樣品已予以銷毀，顯然並
        未交給別家醫院來作業績，被告丁○○辯稱需取回系爭
        樣品云云乙節，惟並無合理之交待。再者，被告甲○○
        先辯稱：只知道拿走的是樣品或借藥，至於確定的名稱
        她不確定云云（見96年1月8日言詞辯論筆錄），嗣後始
        稱：戊○○同意丁○○拿走樣品，丁○○拿走的箱子我
        有確定過，裡面是他借給醫院之STD藥品云云（見96 年
        7月2日言詞辯論筆錄），故被告甲○○於96年7月2日辯
        稱：伊有打電話給戊○○，戊○○同意讓丁○○直接拿
        走云云，顯無可採。
      被告丁○○嗣後另稱：伊係經由原告醫院之主管即被告
        甲○○同意，並由被告甲○○開門引導之情形下，取回
        樣品，並無任何侵權行為云云（見被告96年10月8日書
        狀所載）。惟被告丁○○負責原告醫院之供貨及收款事
        宜，多次與戊○○交涉相關事宜，亦知悉戊○○當時為
        原告之妻，均經被告丁○○自承明確，被告丁○○顯然
        知悉取樣品須經戊○○同意，而非被告甲○○同意，故
        被告丁○○先前一再辯稱係經戊○○同意而取走樣品，
        其於證人戊○○到庭否認後，改稱經由被告甲○○同意
        即可取回樣品云云，洵屬卸責之詞。況被告甲○○亦稱
        ：因為藥品係原告醫院的，所以當廠商要拿走時，需要
        經過醫院的同意等語，被告丁○○諉稱經被告甲○○同
        意取走樣品，即非侵權行為云云，實無可採。
    (3)綜上所述，被告丁○○未經原告醫院之同意，擅自取走原
      告醫院所有之藥品1箱，係故意不法侵害原告之權利，洵
      堪認定。被告甲○○擔任原告醫院藥劑部門主管之職，持
      有醫院藥局庫房之鑰匙，上班時間必須經由被告甲○○，
      始得開啟藥局庫房，且被告甲○○與丁○○為男女朋友關
      係等情，業經原告醫院離職之藥師即證人庚○○到庭證述
      明確。被告甲○○既負責管理原告醫院之藥庫，在上班時
      間，未經原告醫院許可之情形下，同意被告丁○○進入藥
      局藥庫搬走1箱藥品，被告甲○○所為亦係故意、過失不
      法侵害原告之權利。
    (4)按民事上之共同侵權行為（狹義的共同侵權行為，即加害
      行為）與刑事上之共同正犯，其構成要件並不完全相同，
      共同侵權行為人間不以有意思聯絡為必要，數人因過失不
      法侵害他人之權利，苟各行為人之過失行為，均為其所生
      損害共同原因，即所謂行為關連共同，亦足成立共同侵權
      行為，依民法第185條第1項前段之規定，各過失行為人對
      於被害人應負全部損害之連帶賠償責任（最高法院67年台
      上字第1737號判例足資參照）。被告丁○○、甲○○故意
      、過失不法侵害原告之權利，無論2人有無意思之聯絡，
      渠等之行為均為原告所受損害之共同原因，依上開說明，
      原告依民法第185條第1項前段之規定，請求被告丁○○、
      甲○○負連帶損害賠償責任，即屬有據。
  (三)被告健喬公司是否應依民法第188條規定，負僱用人之損害賠
    償責任？
  　按受僱人因執行職務，不法侵害他人之權利者，由僱用人與
    行為人連帶負損害賠償責任，民法第188條第1項前段定有明
    文。又該條項所謂「受僱人因執行職務不法侵害他人之權利
    」，須受僱人之行為在客觀上可認為與執行職務有關，而不
    法侵害他人之權利者始足當之（最高法院71年度台上字第51
    53號裁判可資參照）。本件被告丁○○為被告健喬公司之業
    務代表，負責被告健喬公司與原告醫院間藥品訂貨、收款等
    事宜，送貨係由信速物流公司負責，被告丁○○並未負責送
    貨事宜。況且原告醫院藥局之庫房上鎖，上班時間必須經由
    被告甲○○始得開啟，庫房僅於拿藥時開啟，拿完藥即鎖上
    ，甚至原告醫院之藥師庚○○亦無鑰匙可開啟，業經證人庚○○證述在卷，且為原告所不爭執，亦即原告醫院之藥局庫
    房係上鎖之狀態，禁止他人進入，包括醫院之員工，遑論被
    告丁○○非原告醫院員工，縱然至醫院洽談業務或交付樣品
    ，仍不得進入原告之藥局庫房。是以被告丁○○進入庫房搬
    走一箱藥品或樣品，客觀上無法認為與其執行業務之職務、
    處所有何關聯，純係被告甲○○基於私誼上之交情所致，既
    在客觀上不能認與被告丁○○執行職務有關，被告健喬公司
    對於被告丁○○成立侵權行為所造成之損害，自不必連帶負
    損害賠償責任。
  (四)被告丁○○、甲○○所應負之損害賠償金額為何？
    (1)本件原告主張其於93年7 月間至95年3月15日向被告健喬
      公司所購入之藥品，目前已清點出共有9款藥品出現嚴重
      短少情形，原告因此受有至少2,633,691元之損害云云。
      惟查，依原告所提出之光碟片及證人戊○○、楊勝仁之證
      詞，僅足證明95年2月7日上午11時許上班時間，在未經原
      告醫院同意之下，被告甲○○擅自允准被告丁○○進入藥
      局庫房搬走一箱藥品，除此之外，原告並未舉證證明被告
      丁○○、甲○○尚有其他不法侵害之事實存在，原告以93
      年7月至95年3月15日之間進貨與銷貨（醫師開藥之用量）
      之差額，在扣除庫存及退貨金額後為2,633,691元，均認
      係被告丁○○、甲○○共同不法侵害所生之損害，尚屬無
      據。
    (2)又按當事人已證明受有損害而不能證明其數額或證明顯有
      重大困難者，法院應審酌一切情況，依所得心證定其數額
      ，民事訴訟法第222條第2項定有明文。原告所受之損害應
      係被告丁○○進入藥局庫房搬走之1箱不明藥品，原告雖
      未能舉證證明箱內所裝物品之種類、數量，惟依上開規定
      ，本院審酌被告丁○○、甲○○均稱取走之藥品種類為ST
      D （6.25劑量），及原告確實於95年1月初向被告健喬公
      司購買藥品包括STD（6.25劑量）1批，有統一發票為證，
      該次原告購買STD（6.25劑量）465.99盒，加計被告贈送
      201.01盒，共計667盒，稅後價格為204,102元【計算方式
      ：194382.86×（1＋5％營業稅）＝204102.003，元以下4
      捨5入】，則每盒價單價為306元【計算方式：204102（元
      ）÷667（盒）＝306（元/盒）】，依原告所舉被告健喬
      公司之紙箱長、寬、高分別為50、40、30cm，及每盒STD
      長、寬、高分別為12、5、6cm，計算結果該箱最多可放
      160 盒【計算方式：50÷12＝4.16，40÷5＝8，30÷6＝5
      ，4 ×8×5＝160】，故認原告所受1箱藥品之損失為STD
      （6.25劑量）1箱計160盒，共計損失48,960元【計算方式
      ：160（盒）×306（元）＝48960】。
  (五)再按給付有確定期限者，債務人自期限屆滿時起，負遲延責
    任。給付無確定期限者，債務人於債權人得請求給付時，經
    其催告而未為給付，自受催告時起，負遲延責任。其經債權
    人起訴而送達訴狀，或依督促程序送達支付命令，或為其他
    相類之行為者，與催告有同一之效力。民法第229條第1項、
    第2項定有明文。又遲延之債務，以支付金錢為標的者，債
    權人得請求依法定利率計算之遲延利息。但約定利率較高者
    ，仍從其約定利率。應付利息之債務，其利率未經約定，亦
    無法律可據者，週年利率為百分之五，民法第233條第1項、
    第203條亦有明文。本件原告對被告之損害賠償債權，核屬
    無確定期限之給付，自應經原告之催告而未為給付，被告始
    負遲延責任。是原告請求自民事起訴狀繕本送達被告翌日（
    即被告甲○○部分為95年6月15日，被告丁○○部分為95年6
    月30日）起，按週年利率5%計算之法定遲延利息，核無不合
    。
  (六)綜上所述，原告依據共同侵權行為損害賠償之法律關係，請
    求被告丁○○、甲○○連帶給付48,960元，及其中被告丁○○自95年6月30日起；被告甲○○自95年6月15日起至清償日
    止，按年利率5%計算之法定遲延利息，為有理由，應予准許
    。其逾此範圍之請求，尚屬無據，應予駁回。
  (七)本件判決原告勝訴部分，所命給付之金額未逾500,000元，
    應適用民事訴訟法第389條第1項第5款之規定，依職權宣告
    假執行；又被告丁○○、甲○○陳明願供擔保免為假執行，
    經核並無不合，爰酌定相當擔保金額宣告之。至於原告敗訴
    部分，其假執行之聲請即無宣告之依據，應併予駁回。
六、本件事證已臻明確，兩造其餘主張陳述與舉證，核與判決結
    果無影響，爰不另一一論述，附此敘明。
七、訴訟費用負擔、假執行及免為假執行宣告之依據：民事訴訟
    法第79條、第85條第2項、第389條第1項第5款、第392條第2
    項。
中　　華　　民　　國　　96　　年　　10　　月　　31　　日
                  民事第一庭    法  官　吳蕙玟
正本係照原本作成。
如對本判決上訴，須於判決送達後20日內向本院提出上訴狀。
中　　華　　民　　國　　96　　年　　11　　月　　06　　日
                                書記官　楊家印
